【裁判字號】    89,訴,883
【裁判日期】    890929
【裁判案由】    毒品危害防制條例
【裁判全文】
臺灣板橋地方法院刑事判決                          八十九年度訴字第八八三號
    公  訴  人  臺灣板橋地方法院檢察署檢察官
    被      告  乙○○
    指定辯護人  甲○
右列被告因毒品危害防制條例案件，經檢察官提起公訴 (八十九年度偵字第七五０一
號)，甲○判決如左：
    主  文
乙○○連續販賣第二級毒品，累犯，處有期徒刑柒年肆月。
扣案之第二級毒品安非他命肆包（驗餘淨重壹玖點陸陸公克）沒收銷毀之。
    事  實
一、乙○○前有多次犯罪前科，最後一次於民國八十六年因違反藥事法案件，經臺灣
    士林地方法院判處有期徒刑一年確定，於八十八年二月二十六日刑期期滿執行完
    畢，猶不知悔改，明知安非他命業經毒品危害防制條例列為第二級毒品，竟基於
    非法販賣安非他命牟利之概括犯意，於八十九年三月底某日及四月九日，先後二
    次，在桃園縣龍潭鄉○○路○○段六一七號臺灣桃園女子監獄附近及臺北縣淡水
    鎮沙崙海水浴場附近之愛融賓館等處，以每公克新臺幣（下同）一千元之價格（
    第一次為二千元購買二公克、第二次為三千元購買三公克）販賣第二級毒品安非
    他命予丁○○施用，並從中抽取些許安非他命施用牟利。嗣丁○○於八十九年四
    月十日二十二時許，在臺北縣新莊市○○街一五五號五樓頂樓為警查獲，警員為
    追查毒品來源，乃指示丁○○以電話聯絡誘捕毒品供應者，丁○○乃以行動電話
    0000000000號聯絡乙○○，並佯以三千元之價格向乙○○購買安非他
    命，相約在臺北縣八里鄉龍村獅子頭十二之一號海中天汽車旅館之停車場交易。
    翌日即八十九年四月十一日凌晨一時許，由丁○○開車帶同警員前往約定地點，
    詎乙○○在現場等候欲販賣安非他命予丁○○時，因見警員自丁○○車上下車，
    查覺有異，乃轉身逃逸，惟仍遭警員自後追趕予以逮捕而使其販賣行為未遂，並
    當場扣得其所有供販賣所用之毒品安非他命四小包（驗餘淨重十九．六六公克）
    。
二、案經臺北縣警察局永和分局報請臺灣板橋地方法院檢察署檢察官偵查起訴。
    理  由
一、訊據被告乙○○對於前開事實，除否認有牟利意圖外，其餘均坦承不諱，辯稱：
    並非賣給他，而是幫他拿，且八十九年四月十一日為警查獲當日係叫丁○○過來
    一起施用云云。惟查，被告於警訊、偵查中均坦承販賣安非他命予丁○○二次（
    見偵查卷第五頁、第二十頁背面），核與證人丁○○於警訊、甲○審理中所供之
    情節，互核相符。其次本件查獲經過係經警先查獲丁○○施用安非他命案件，因
    丁○○向警員供稱安非他命來源係向被告所購得，經警授意丁○○聯絡被告，約
    定時間、地點交易，並於前開時地當場逮捕被告等情，業據證人即警員丙○○於
    甲○審理中到庭證述屬實，是證人丁○○係以向被告佯稱購安事宜而電話聯絡被
    告，則被告前開所辯丁○○電話聯絡之目的是伊叫他來施用安非他命云云，顯非
    實情，被告乃以販賣安非他命目的前往現場，因而為警誘捕查獲者甚明。而本件
    被告雖否認有販賣營利之意圖，惟毒品安非他命係價值高昂之違禁物，取得不易
    ，且警方查緝甚嚴，販賣者苟非有利可圖，應無甘冒被查緝法辦處以重刑之危險
    ，而為該買賣行為，質之被告亦供稱：幫丁○○購買後，向他要一些過來吸等語
    （見甲○八十九年九月八日訊問筆錄），顯見被告係以獲取些許安非他命施用之
    方式牟利，則被告有藉前開販賣毒品安非他命牟取利益，而有營利意圖甚明。再
    按販賣毒品，不以販入後復行賣出為構成要件，僅須以營利為目的將毒品販入或
    賣出，有一及此，其犯罪即屬完成，（最高法院二十五年非字第一二三號、六十
    八年臺上字第六０六號判例、八十年臺上字第四九九二號判決參照），是行為人
    如有營利意圖而販賣毒品，於販入時即應論以既遂，縱其未及售出亦然。本件被
    告為警查獲時，同時扣得白色粉末四小包，經送檢驗結果，確為甲基安非他命，
    驗餘淨重一九．六六公克，此亦有法務部調查局（八九）陸（一）字第八九０六
    三五二四號檢驗通知書一份在卷可按，而被告於八十九年四月十一日因施用毒品
    者丁○○配合警員向被告偽以購買安非他命三千元，實際上丁○○該次雖無購買
    安非他命之真意，惟被告與其聯絡後，仍依約攜帶毒品前往交易，即有販賣毒品
    之故意，雖查扣之毒品安非他命共四小包，驗餘淨重一九．六六公克，顯逾證人
    與被告約定之購買數量（即三千元三公克），因尚查無證據證明被告於買入上開
    安非他命後，即本於營利意圖而為之，本於罪疑唯輕原則，有關本次安非他命犯
    行，自應推定被告於購入安非他命後，因丁○○之虛偽表示，被告始起販賣意圖
    ，則其已著手販賣該毒品行為之實施，僅因購毒者並無購買之真意，且遭警當場
    逮獲致未完成販賣該毒品之行為，此次僅論以販賣毒品未遂罪（參見最高法院八
    十五年度第四次刑事庭會議決議）。是綜上所述，被告所辯並無販賣安非他命云
    云，無非事後諉責之詞，無可採信，是被告販賣安非他命犯行，堪以認定。
二、核被告乙○○所為，係犯毒品危害防制條例第四條第二項之販賣第二級毒品罪（
    含未遂）。被告先後二次販賣安非他命及一次販賣安非他命未遂之犯行，時間緊
    接，犯罪構成要件相同，所犯罪名又屬同一，顯係基於概括犯意反覆為之，應論
    以販賣安非他命既遂之連續犯，並加重其刑。至其販賣前後持有安非他命之低度
    行為應為販賣之高度行為所吸收，應僅論以販賣之高度行為。又被告前有多次犯
    罪前科，最後一次經臺灣士林地方法院判處有期徒刑一年確定，於八十八年二月
    二十六日刑期期滿執行完畢，有臺灣高等法院檢察署刑案紀錄簡覆表乙份附卷可
    證，其於有期徒刑執行完畢五年內，再犯有期徒刑以上之罪，為累犯，爰依刑法
    第四十七條之規定，遞加重其刑。爰審酌被告犯罪之動機、目的、手段、品行、
    智識程度、犯罪所生之損害，犯罪後態度等一切情狀，量處如主文所示之刑，以
    資徵儆。又扣案之安非他命四小包，驗餘淨重一九．六六公克，訊據被告固供稱
    ：為供自己施用所用云云，惟被告係基於販賣之意圖，攜帶上開安非他命至約定
    地點等情，已如前述，縱然被告所攜帶之數量顯逾所欲販賣之數量，惟被告因該
    次交易因警方誘捕而未遂，致其未及分裝販售，故上開安非他命可認定均為販賣
    所用之物，且為查獲之毒品，爰依法宣告沒收銷毀之。
三、公訴意旨另以：被告自八十九年三月下旬起，以每一公克一千元至一千五百元不
    等之價格，分別販賣予年籍不詳綽號「茶壺」、「阿勝」等人吸用，亦涉有前開
    罪嫌云云。按犯罪事實應依證據認定之，無證據不得推定其犯罪事實，刑事訴訟
    法第一百五十四條定有明文。又事實之認定，應憑證據，如未能發現相當證據，
    或證據不足以證明，自不能以推測或擬制之方法，為裁判基礎（最高法院四十年
    台上字第八六號判例參照）。而被告自白雖得做為認定犯罪之證據，但依刑事訴
    訟法第一百五十六條之規定，必須滿足以下二項要件，而且缺一不可：(1)、自白
    本身具有任意性：即該自白確係出於被告之自由意志，而非出於強暴、脅迫、利
    誘、詐欺、違法羈押或其他不正方法而取得者（刑事訴訟法第一百五十六條第一
    項參照）。(2)、自白內容具備真實性：即必須有客觀之補強證據來證明被告自白
    內容屬實，該等自白方得採為認定被告犯罪之證據，此即刑事訴訟法第一百五十
    六條第二項所定：「被告之自白，不得作為有罪判決之唯一證據，仍應調查其他
    必要之證據，以察其是否與事實相符」之規範意旨所在。其立法目的乃欲以補強
    證據擔保自白之真實性，亦即以補強證據之存在，藉之限制自白在證據上之價值
    ，防止偏重自白，而發生誤判之危險。公訴人認被告涉有此部分罪嫌，無非以被
    告於警訊中之自白為其論據，惟僅其前揭自白本不足證明被告販賣第二級毒品安
    非他命之犯行，且被告於甲○審理中則翻異前供改稱：並無販賣安非他命等語，
    此外對於被告警訊筆錄中所為自白之真實性，亦無其他補強證據足以認定，則該
    自白之程序既有上開程序上之瑕疵，其自白自無證據能力，不得採為判決之基礎
    ，此外尚查無其他積極證據足認被告此部分販賣安非他命犯行，此部分犯行尚無
    不足以證明，惟此部分與前開論罪科刑部分有連續犯之裁判上一罪關係，甲○爰
    不另為無罪之諭知，附此敘明。
據上論斷，應依刑事訴訟法第二百九十九條第一項前段，毒品危害防制條例第四條第
二項、第十八條第一項前段，刑法第十一條前段、第五十六條、第四十七條，判決如
主文。
本案經檢察官黃重鋼到庭執行職務。
中      華      民      國      八十九      年     九     月   二十九   日
                                      臺灣板橋地方法院刑事第六庭
                                          法  官  徐  蘭  萍
右正本證明與原本無異。
如不服本判決應於送達後十日內向甲○提出上訴狀。
                                          書記官  藍  淑  芬
中      華      民      國      八十九      年     十     月     六     日
附錄本案論罪科刑法條全文：
毒品危害防制條例第四條
製造、運輸、販賣第一級毒品者，處死刑或無期徒刑；處無期徒刑者，得併科新台幣
一千萬元以下罰金。
製造、運輸、販賣第二級毒品者，處無期徒刑或七年以上有期徒刑，得併科新台幣七
百萬元以下罰金。
製造、運輸、販賣第三級毒品者，處五年以上有期徒刑，得併科新台幣五百萬元以下
罰金。
製造、運輸、販賣專供製造或施用毒品之器具者，處一年以上七年以下有期徒刑，得
併科新台幣一百萬元以下罰金。
前四項之未遂犯罰之。


司法院資訊處製作；財團法人民間司法改革基金會備份。
